【裁判字號】    99,台上,5883
【裁判日期】    990930
【裁判案由】    業務過失致人於死
【裁判全文】
最高法院刑事判決            九十九年度台上字第五八八三號
上  訴  人  台灣高等法院檢察署檢察官
被      告  甲○○
上列上訴人因被告業務過失致人於死案件，不服台灣高等法院中
華民國九十八年二月十日第二審判決（九十七年度交上訴字第一
五一號，起訴案號：台灣桃園地方法院檢察署九十六年度偵字第
一五三八二號），提起上訴，本院判決如下：
    主  文
上訴駁回。
    理  由
一、業務過失致人於死部分：
按刑事訴訟法第三百七十七條規定，上訴於第三審法院，非以判
決違背法令為理由，不得為之。是提起第三審上訴，應以原判決
違背法令為理由，係屬法定要件。如果上訴理由書狀並未依據卷
內訴訟資料，具體指摘原判決不適用何種法則或如何適用不當，
或所指摘原判決違法情事，顯與法律規定得為第三審上訴理由之
違法情形，不相適合時，均應認其上訴為違背法律上之程式，予
以駁回。本件檢察官上訴意旨略稱：原審於審判期日並未提示警
方製作之被告甲○○自首紀錄表、現場照片，乃原判決援引上開
證據認定本件被告係屬自首，及被告於本件車禍之發生為有過失
，於法有違等語。
惟查：原判決維持第一審依想像競合犯從一重論處被告從事業務
之人，因業務上之過失致人於死罪刑之判決，駁回被告在第二審
之上訴，已依憑卷內訴訟資料詳予敘明所憑之證據及認定之理由
。按證據之取捨與證據之證明力如何，均屬事實審法院得自由裁
量、判斷之職權；苟其此項裁量、判斷，並不悖乎通常一般之人
日常生活經驗之定則或論理法則，又於判決內論敘其何以作此判
斷之心證理由者，即不得任意指摘其為違法，而據為提起第三審
上訴之合法理由。原判決綜合上述卷內各項證據資料，認定被告
確有如原判決事實欄所載之犯行等情，乃其採證認事調查職權之
合法行使，不容任意指為違法。原審於審判期日固未向檢察官及
被告提示警方製作之被告自首紀錄表、現場照片，然第一審於審
判期日向檢察官及被告提示現場照片時，檢察官及被告均答稱：
「沒有意見」（第一審卷第六十八頁），且原審於審判期日向檢
察官及被告提示被告辯護人所提出之現場照片時，檢察官及被告
亦均表示：「沒有意見」（原審卷第六十一頁背面）；又原判決
認定上訴人本件合乎自首之要件，並非單憑警方製作之被告自首
紀錄表，而係另依憑證人蘇明宗相關證述各情（原判決第九頁第
十七至十九行），為其依據。則原審此部分之疏誤，其於檢察官
及被告之攻擊及防禦權均無實質上之妨礙。檢察官上訴意旨就此
爭執，要難認係適法之第三審上訴理由，其此部分之上訴違背法
律上之程式，應予駁回。
二、業務過失致人傷害部分：
按刑事訴訟法第三百七十六條所列各罪之案件，經第二審判決者
，不得上訴於第三審法院，法有明文。本件被告想像競合犯業務
過失致人傷害部分，原判決認係成立刑法第二百八十四條第二項
前段之罪，核屬刑事訴訟法第三百七十六條第一款之案件，依上
開說明，既經第二審判決，自不得上訴於第三審法院。縱此部分
與被告所犯業務過失致人於死部分，具有想像競合犯裁判上一罪
之關係，但檢察官就被告所犯業務過失致人於死罪部分之上訴為
不合法，本院應從程序上予以駁回，而無從為實體上判決，對於
輕罪之此部分，亦無從適用審判不可分之原則，為實體上審判。
檢察官竟復對此部分提起上訴，顯為法所不許，應予駁回。
據上論結，應依刑事訴訟法第三百九十五條前段，判決如主文。
中    華    民    國  九十九  年    九    月   三十   日
                      最高法院刑事第一庭
                          審判長法官  董  明  霈
                                法官  林  茂  雄
                                法官  張  祺  祥
                                法官  黃  正  興
                                法官  陳  東  誥
本件正本證明與原本無異
                                      書  記  官
中    華    民    國  九十九  年    十    月    五    日
                                                      v

司法院資訊處製作；財團法人民間司法改革基金會備份。
